【裁判字號】    97,訴,1464
【裁判日期】    970901
【裁判案由】    毒品危害防制條例
【裁判全文】
臺灣臺中地方法院刑事判決              97年度訴字第1464號
公  訴  人  臺灣臺中地方法院檢察署檢察官
被      告  甲○○
                    （另案在臺灣臺中看守所羈押中）
上列被告因毒品危害防制條例案件，經檢察官提起公訴（97年度
毒偵字第56號），被告已就被訴事實為有罪之陳述，本院裁定適
用簡式審判程序，判決如下：
    主    文
甲○○施用第一級毒品，處有期徒刑玖月，扣案之第一級毒品海
洛因壹包（驗餘淨重零點壹肆壹陸公克、內含第一級毒品海洛因
之包裝袋壹個）、摻有海洛因之香菸壹支（驗餘毛重零點玖零零
伍公克）沒收銷燬；又施用第二級毒品，處有期徒刑伍月。應執
行有期徒刑壹年，扣案之第一級毒品海洛因壹包（驗餘淨重零點
壹肆壹陸公克、內含第一級毒品海洛因之包裝袋壹個）、摻有海
洛因之香菸壹支（驗餘毛重零點玖零零伍公克）沒收銷燬。
    犯罪事實
一、甲○○曾因施用毒品案件，經依本院裁定送觀察、勒戒後，
    認無繼續施用毒品之傾向，於民國94年10月7日執行完畢釋
    放，由臺灣臺中地方法院檢察署檢察官以94年度毒偵緝字第
    156號為不起訴處分確定。詎甲○○仍不知悔改，於前開觀
    察、勒戒執行完畢釋放後之5年內，復基於施用第一級毒品
    海洛因、第二級毒品甲基安非他命之犯意，於96年12月17日
    上午9時許，在臺中縣豐原市○○街路旁，以將海洛因摻入
    香菸之方式，施用第一級毒品海洛因1次；另於96年12月16
    日下午2時許，在臺中縣豐原市○○路○段372巷6號其住處，
    以將甲基安非他命置於吸食器中，再引火燒烤吸食器，待甲
    基安非他命霧化成氣體後以吸入之方式，施用第二級毒品甲
    基安非他命1次。嗣於96年12月17日上午11時50分許，在臺
    中縣豐原市○○街56巷1號，為警查獲，並扣得其因施用而
    持有之第一級毒品海洛因1包（驗餘淨重0.1416公克、內含
    第一級毒品海洛因之包裝袋1個）、摻有海洛因之香菸1支（
    驗餘毛重0.9005公克）。
二、案經臺中縣警察局豐原分局報告臺灣臺中地方法院檢察署檢
    察官偵查起訴。
    理    由
一、上開犯罪事實，業據被告甲○○於警詢、偵查及本院審理時
    坦承不諱，又其為警查獲後所採集之尿液送檢驗結果，呈嗎
    啡、甲基安非他命陽性反應，有中山醫學大學附設醫院檢驗
    科藥物檢測中心尿液檢驗報告1份在卷可憑，復有扣案之海
    洛因1包及香菸1支可資佐證。而扣案之白粉1包及香菸1支經
    送行政院衛生署草屯療養院鑑驗結果，均檢出第一級毒品海
    洛因成分，有該院草寮鑑字第0970000058號鑑定書1份附卷
    足憑，足認被告之自白與事實相符，應堪採信。另被告曾因
    施用毒品案件，經依本院裁定送觀察、勒戒後，認無繼續施
    用毒品之傾向，於94年10月7日執行完畢釋放，由臺灣臺中
    地方法院檢察署檢察官以94年度毒偵緝字第156號為不起訴
    處分確定等情，有臺灣高等法院被告前案紀錄表1份附卷足
    憑。故本件事證明確，被告於觀察、勒戒執行完畢後，5年
    內再施用海洛因、甲基安非他命之犯行，堪以認定。
二、查海洛因、甲基安非他命係分屬毒品危害防制條例第2條第2
    項第1款、第2款所列之第一、二級毒品，被告甲○○施用海
    洛因、甲基安非他命，核其所為係犯毒品危害防制條例第10
    條第1項、第2項施用第一、二級毒品罪。其因施用而持有海
    洛因、甲基安非他命之低度行為，為施用之高度行為所吸收
    ，均不另論罪。被告所犯之上開2罪，犯意各別，行為互殊
    ，應予分別論罪，合併處罰。爰審酌被告前經觀察、勒戒，
    仍未能自我克制以戒除毒癮，其施用毒品足以戕害自身健康
    ，並生對於社會安全與公共秩序之潛在危害，查獲毒品海洛
    因之數量，惟念其犯罪後坦承犯行之態度等一切情狀，分別
    量處如主文所示之刑，並定其應執行之刑，以示懲儆。至公
    訴檢察官雖對被告具體求處施用第一級毒品海洛因部分有期
    徒刑7月、第二級毒品甲基安非他命部分有期徒刑4月，應執
    行有期徒刑10月，惟本院審酌上情，認檢察官之求刑尚嫌過
    輕，附此敘明。又扣案之海洛因1包（驗餘淨重0.1416公克
    ）為第一級毒品，及內含第一級毒品海洛因之包裝袋1個、
    摻有海洛因之香菸1支（驗餘毛重0.9005公克），因沾有海
    洛因成分，且難以析離，故均應依毒品危害防制條例第18條
    第1項前段之規定，沒收銷燬之。因鑑驗而滅失之毒品，則
    不予宣告沒收，併此敘明。
據上論斷，應依刑事訴訟法第273條之1第1項、第299條第1項前
段，毒品危害防制條例第10條第1項、第2項、第18條第1項前段
，刑法第11條、第51條第5款，判決如主文。
本案經檢察官乙○○到庭執行職務。
中    華    民    國    97    年     9     月    1    日
                  刑事第十六庭  法  官  楊文廣
上正本證明與原本無異。
如不服本判決，應於收送達後10日內向本院提出上訴書狀（應敘
述具體理由並附繕本）。上訴書狀如未敘述理由，應於上訴期間
屆滿後20日內補提理由書於本院。
                                書記官  葉泰濃
中    華    民    國    97    年     9     月    1    日
附錄本判決論罪科刑法條全文
毒品危害防制條例第10條：
施用第一級毒品者，處六月以上五年以下有期徒刑。
施用第二級毒品者，處三年以下有期徒刑。


司法院資訊處製作；財團法人民間司法改革基金會備份。
